臺灣高等法院刑事裁定
110年度聲字第3563號
聲  請  人  臺灣高等檢察署檢察官
受  刑  人  張博淵


                    （現在法務部○○○○○○○○附設勒                      戒處所執行中）
上列聲請人因受刑人數罪併罰有二裁判以上，聲請定其應執行之
刑（聲請案號：臺灣高等檢察署110年度執聲字第1582號），本
院裁定如下：
    主  文
張博淵犯如附表所示各罪所處之刑，應執行有期徒刑陸年拾月。
    理  由
一、聲請意旨略以：受刑人張博淵因違反藥事法等數罪，先後經
    判決確定如附表，應依刑法第50條第1項第1款、第2項、第5
    3條、第51條第5款之規定，定其應執行之刑，爰依刑事訴訟
    法第477條第1項之規定聲請定應執行之刑等語。
二、按數罪併罰有二裁判以上者，應依刑法第51條之規定定其應
    執行之刑。又宣告多數有期徒刑者，於各刑中之最長期以上
    ，各刑合併之刑期以下，定其刑期，刑法第53條、第51條第
    5款亦有明文。又法律上屬於自由裁量之事項，有其外部性
    界限及內部性界限，並非概無拘束。依據法律之具體規定，
    法院應在其範圍選擇為適當之裁判者，為外部性界限；而法
    院為裁判時，應考量法律之目的，及法律秩序之理念所在者
    ，為內部性界限。法院為裁判時，二者均不得有所踰越。在
    數罪併罰，有二裁判以上，定其應執行之刑時，固屬於法院
    自由裁量之事項，然仍應受前揭外部性界限及內部性界限之
    拘束（最高法院94年度台非字第233號判決意旨參照）。又
    數罪併罰中之一罪，依刑法規定得易科罰金，若因與不得易
    科之他罪併合處罰結果而不得易科罰金時，原可易科部分所
    處之刑，自亦無庸為易科折算標準之記載（司法院釋字第14
    4號解釋要旨參照）。
三、經查，受刑人因犯如附表所示之案件，先後經臺灣新北地方
    法院及本院判處如附表所示之刑，均經確定在案，且本件聲
    請定應執行刑之犯罪事實最後判決法院為本院，有臺灣新北
    地方法院109年度簡字第5374號判決、109年度訴字第371號
    判決、本院109年度上訴字第3335號判決及本院被告前案紀
    錄表各1份在卷可稽。其中受刑人所犯附表編號1、2所示之
    罪宣告刑得易科罰金，附表編號3至10所示之罪宣告刑則不
    得易科罰金，合於刑法第50條第1項但書之情形，依刑法第5
    0條第2項規定，須經受刑人請求檢察官聲請定其應執行之刑
    ，始得依第51條規定定之。茲受刑人請求檢察官聲請就附表
    所示各罪合併定其應執行之刑，有受刑人之定刑聲請切結書
    ○○○○○）1紙在卷足憑（見本院卷第17頁），檢察官據此聲請
    定其應執行之刑，本院審核認其聲請為正當。爰審酌本件內
    部性及外部性界限，受刑人所犯各罪之類型、態樣、侵害法
    益、情節及行為次數，兼衡刑罰經濟與公平、比例原則，對
    於受刑人所犯數罪為整體非難評價，並給予受刑人陳述意見
    之機會後（見本院卷第95至97頁），裁定定其應執行刑如主
    文所示。
四、據上論斷，應依刑事訴訟法第477條第1項，刑法第50條第1
    項第1款、第2項、第53條、第51條第5款，裁定如主文。
中　　華　　民　　國　　110 　年　　10　　月　  15  　日
                  刑事第二十一庭審判長法　官  林怡秀
                                      法　官  劉元斐
                                      法　官  蔡羽玄
以上正本證明與原本無異。
如不服本裁定，應於收受送達後五日內向本院提出抗告狀。
                                      書記官  陳語嫣
中　　華　　民　　國　　110 　年　　10　　月　　15　　日
附表：受刑人張博淵定應執行刑案件一覽表
編號  1 2 3 罪名  毒品危害防制條例 毒品危害防制條例 毒品危害防制條例 宣告刑  有期徒刑3月 有期徒刑3月 有期徒刑3年7月 犯罪日期  109年4月30日晚間6時許 109年2月29日晚間某時 108年8月21日某時 偵查（自訴）機關年度案號  臺灣新北地方檢察署109年度毒偵字第4268號 臺灣新北地方檢察署109年度毒偵字第2220號 臺灣新北地方檢察署109年度毒偵字第2220號  最後 事實審 法院 臺灣新北地方法院 臺灣新北地方法院 臺灣高等法院  案號 109年度簡字第5374號 109年度訴字第371號 109年度上訴字第3335號  判決 日期 109年9月16日 109年7月13日 110年1月27日 確定 判決 法院 臺灣新北地方法院 臺灣新北地方法院 臺灣高等法院  案號 109年度簡字第5374號 109年度訴字第371號 109年度上訴字第3335號  確定 日期 109年10月27日 110年1月6日 110年2月27日 備註  臺灣新北地方檢察署109年度執字第14039號 臺灣新北地方檢察署110年度執字第2902號 臺灣新北地方檢察署110年度執字第2901號 
編號  4 5 6 罪名  毒品危害防制條例 毒品危害防制條例 毒品危害防制條例 宣告刑  有期徒刑3年9月 有期徒刑3年9月 有期徒刑3年9月 犯罪日期  108年8月27日某時 108年9月11日某時 108年9月18日某時 偵查（自訴）機關年度案號  臺灣新北地方檢察署109年度毒偵字第2220號 臺灣新北地方檢察署109年度毒偵字第2220號 臺灣新北地方檢察署109年度毒偵字第2220號  最後 事實審 法院 臺灣高等法院 臺灣高等法院 臺灣高等法院  案號 109年度上訴字第3335號 109年度上訴字第3335號 109年度上訴字第3335號  判決 日期 110年1月27日 110年1月27日 110年1月27日 確定 判決 法院 臺灣高等法院 臺灣高等法院 臺灣高等法院  案號 109年度上訴字第3335號 109年度上訴字第3335號 109年度上訴字第3335號  確定 日期 110年2月27日 110年2月27日 110年2月27日 備註  臺灣新北地方檢察署110年度執字第2901號 臺灣新北地方檢察署110年度執字第2901號 臺灣新北地方檢察署110年度執字第2901號 

編號  7 8 9 罪名  毒品危害防制條例 毒品危害防制條例 毒品危害防制條例 宣告刑  有期徒刑3年7月 有期徒刑1年4月 有期徒刑1年6月 犯罪日期  109年1月23日上午11時50分許 109年2月15日某時 109年2月29日某時 偵查（自訴）機關年度案號  臺灣新北地方檢察署109年度毒偵字第2220號 臺灣新北地方檢察署109年度毒偵字第2220號 臺灣新北地方檢察署109年度毒偵字第2220號  最後 事實審 法院 臺灣高等法院 臺灣高等法院 臺灣高等法院  案號 109年度上訴字第3335號 109年度上訴字第3335號 109年度上訴字第3335號  判決 日期 110年1月27日 110年1月27日 110年1月27日 確定 判決 法院 臺灣高等法院 臺灣高等法院 臺灣高等法院  案號 109年度上訴字第3335號 109年度上訴字第3335號 109年度上訴字第3335號  確定 日期 110年2月27日 110年2月27日 110年2月27日 備註  臺灣新北地方檢察署110年度執字第2901號 臺灣新北地方檢察署110年度執字第2901號 臺灣新北地方檢察署110年度執字第2901號 

編號  10 罪名  藥事法 宣告刑  有期徒刑7月 犯罪日期  109年3月1日下午2時30分許 偵查（自訴）機關年度案號  臺灣新北地方檢察署109年度毒偵字第2220號  最後 事實審 法院 臺灣高等法院  案號 109年度上訴字第3335號  判決 日期 110年1月27日 確定 判決 法院 臺灣高等法院  案號 109年度上訴字第3335號  確定 日期 110年2月27日 備註  臺灣新北地方檢察署110年度執字第2901號